臺灣雲林地方法院刑事附帶民事訴訟判決
　　原　　　告　宸曜股份有限公司
　　法定代理人　蕭錫卿
　　訴訟代理人　蕭錫齡
　　被　　　告　甲○○
　　　　　　　　乙○○
右列被告因九十一年度易字第二三六號侵占案件，經原告提起附帶民事訴訟，請求損
害賠償事件，本院判決如左：
    主  文
被告應連帶給付原告新台幣貳拾伍萬伍仟伍佰捌拾元，及自民國九十一年六月十八
日起至清償日止，按年息百分之五計算之利息。
前項判決，於原告以新台幣捌萬元為被告提供擔保後，得假執行。
    事  實
甲、原告方面：
一、聲明：除擔保金額外，餘如主文所示。
二、陳述：
（一）被告甲○○於民國（下同）九十年十一月至九十一年三月間，擔任原告宸曜股
      份有限公司之業務員，負責點貨及向客戶收取貨款轉交公司之業務，為從事業
      務之人。於九十一年二月至同年三月間，因缺錢花用，竟意圖為自己不法之所
      有，並基於概括之犯意，連續將其向客戶永隆五金行等所收取、屬於業務上持
      有之貨款五十八筆，予以侵占入己後花用完畢，合計侵占貨款新台幣（下同）
      二十七萬九千一百四十七元。刑事部分，業據檢察官提起公訴，並由本院以九
      十一年度易字第二三六號審理在案。
（二）又因原告尚欠被告最後一個月在原告公司任職之薪資，故主張以超過二十五萬
      五千五百八十三元部分（二萬三千五百六十四元），與上開被告對原告之薪資
      債權抵銷，故被告尚欠原告二十五萬五千五百八十三元之侵占貨款。
（三）另被告乙○○為被告甲○○之人事保證人，對於被告甲○○因業務上之侵權行
      為致使原告所生之損害，負有連帶賠償之義務，為此依侵權行為法之規定及保
      證契約，提起本件刑事附帶民事訴訟，請求被告二人連帶給付如主文之金額及
      利息。
三、証據：除提出身分保證書、切結書、業務工作守則切結書影本各一份外，餘引用
    刑事案卷之證據。
乙、被告方面：
一、被告甲○○部分：
    同意原告以二萬三千五百六十四元與被告對原告之薪資債權抵銷，並對於原告之
    請求無意見。
二、被告乙○○部分：
    被告乙○○未到庭，亦未以訴狀表示任何意見。
    理  由
壹、程序部分：
    被告乙○○經本院合法傳喚，無正當之理由不到庭，爰不待其陳述而為判決。
貳、實體部分：
一、原告主張被告甲○○於九十年十一月至九十一年三月間，擔任原告之業務員，負
    責點貨及向客戶收取貨款轉交公司之業務，為從事業務之人。於九十一年二月至
    同年三月間，因缺錢花用，竟意圖為自己不法之所有，並基於概括之犯意，連續
    將其向客戶永隆五金行等所收取、屬於業務上持有之貨款五十八筆，予以侵占入
    己後花用完畢，合計侵占貨款二十七萬九千一百四十七元等情，為被告甲○○所
    是認，並經本院以九十一年度易字第二三六號判決認定在案，足信無誤。
二、又原告主張以上開被告甲○○所侵占之款項，其中二萬三千五百六十四元與原告
    尚欠被告甲○○在原告公司任職最後一個月之薪資債權抵銷，亦經被告甲○○當
    庭同意，有上開刑事及本件附帶民事審理筆錄可按。且原告主張經抵銷後，被告
    甲○○所侵占之貨款尚餘二十五萬五千五百八十三元之情，亦為被告甲○○所是
    認，足信屬實。
三、按因故意或過失，不法侵害他人之權益者，負損害賠償責任，民法第一百八十四
    條第一項定有明文。被告甲○○既利用執行原告之業務之機會，侵占原告所有之
    上開貨款，自屬因故意不法侵害原告之權利，原告依上開規定，請求被告如數賠
    償及加計法定遲延利息，自屬於法有據。
四、另原告主張被告乙○○為被告甲○○之人事保證人，對於被告甲○○因業務上之
    侵權行為所生之損害，與被告甲○○負連帶賠償責任等情，亦為被告甲○○所不
    爭執，並有原告提出之身分保證書一份在卷可按，堪信屬實。
五、從而，原告本於上開侵權行為之規定及人事保證契約，請求被告二人連帶給付二
    十五萬五千五百八十三元，及自起訴狀繕本送達之翌日即九十一年六月十八日起
    至清償日止，按年息百分之五計算之法定遲延利息，為有理由。
、假執行部分：
    原告陳明願供擔保，聲請宣告假執行，核無不合，爰酌定相當之擔保金額宣告之
    。
肆、據上論結，本件原告之訴為有理由，依刑事訴訟法第四百九十八條、第五百零二
    條第二項、第四百九十一條第十款，民事訴訟法第三百九十條第二項，判決如主
    文。
中      華      民      國    九十一    年      十二      月    二      日
                                        臺灣雲林地方法院刑事第一庭
                                            法  官  黃  一  馨
右為正本，係照原本作成。
本判決，非對於刑事訴訟判決有上訴時，不得上訴，並應於送達後十日內向本院提出
上訴狀為之。
                                            書記官  鄭  國  銘
中      華      民      國    九十一    年      十二      月    二      日
